# **PINGRIS Alexis**

# Développeur Front End



in

pingrisalexis@gmail.com



+33767744331



GitHub



Lvon



Portfolio

Passionné par la programmation informatique et constamment en quête de nouveaux défis, je suis actuellement disponible pour une nouvelle opportunité. Fort de mes expériences professionnelles antérieures, j'ai développé un esprit d'équipe solide, une forte curiosité, ainsi qu'une capacité démontrée à m'adapter rapidement. Mon intérêt pour la résolution de problèmes et mon autonomie sont des atouts que je mets au service de chaque projet que j'entreprends.

### **EXPÉRIENCES**

LinkedIn

#### <u>Développeur Front End</u>



Agence Ceselha · Indépendant Montréal, Canada

12/2023 - à ce jour

Intégration d'interfaces utilisateur Développement et maintenance de modules et services Référencement et accessibilité Web

HTML5 CSS3 SASS JavaScript Vue.js React WordPress

#### Développeur Web



Vigilance Santé · CDD Montréal, Canada

08/2022 - 02/2023

Intégration d'interfaces utilisateur Développement et maintenance de modules et services Tests unitaires, d'intégration et débogage Rédaction de documentations techniques

HTML5 CSS3 Bootstrap JavaScript TypeScript Vue.js Node.js Jest Git

## **Étudiant Développeur Web & Front End**



OpenClassrooms Lyon, France

12/2020 - 07/2022

Intégration de maquettes

Tests unitaires, d'intégration et débogage

Optimisation, référencement et accessibilité web

Création d'API

Conception, déploiement et gestion de systèmes de bases de données Rédaction de documentations techniques

Gestion de versions

HTML5 CSS3 SASS JavaScript TypeScript React Vue.js Bootstrap Node.js Express MongoDB MySQL phpMyAdmin Jest Figma Git

#### **FORMATIONS**

#### **BAC +3 Développeur Front End**

OpenClassrooms 09/2021 - 07/2022

#### **BAC +2 Développeur Web**

OpenClassrooms 12/2020 - 08/2021 -

#### **BAC Génie Climatique**

CFAI de l'AFPM 09/2007 - 06/2009

### BEP Électrotechnique

J. de Flesselles 09/2005 - 06/2007

# **APTITUDES PERSONNELLES**

# **COMPÉTENCES TECHNIQUES**

Résolution de Problèmes HTML5 Esprit d'Analyse Travail d'Équipe

**Autonomie** Rigueur

CSS3 SASS

Bootstrap

JavaScript TypeScript

React Vue.js Node.js Express MySQL MongoDB Git Jest Figma